臺灣臺北地方法院民事裁定　　　　　　　100年度抗字第157號
抗　告　人　楊惠文
相　對　人　裕融企業股份有限公司
法定代理人　嚴凱泰
上列抗告人因與相對人裕融企業股份有限公司間聲請本票裁定事
件，對於民國100 年4 月25日本院100 年度司票字第3926號裁定
提起抗告，本院裁定如下：
    主  文
抗告駁回。
抗告費用新臺幣壹仟元由抗告人負擔。
    理  由
一、相對人於原審聲請意旨略以：伊執有抗告人於民國94年8 月
    15日簽發，票面金額新臺幣（下同）49萬9,000 元，付款地
    在臺北市，到期日100 年2 月16日，並免除作成拒絕證書之
    本票一紙（下稱系爭本票），詎伊於到期日提示竟遭拒絕，
    爰依票據法第123 條規定，聲請裁定就上開票款及自100 年
    2 月17日起按年利率20％計算之本息准許強制執行等語。原
    裁定則予准許。
二、抗告意旨略以：系爭本票非伊所親簽，顯係遭他人偽造而成
    。且觀相對人向伊寄發系爭本票以及該票所擔保之車輛動產
    抵押暨借款契約書，其上顯示系爭本票之發票日為空白，亦
    因欠缺票據法應記載事項，而屬無效之本票，為此提起抗告
    ，求予廢棄原裁定等語。
三、按執票人向本票發票人行使追索權時，得聲請法院裁定後強
    制執行，票據法第123 條定有明文。又本票執票人，依票據
    法第123 條規定，聲請法院裁定許可對發票人強制執行，係
    屬非訟事件，此項聲請之裁定，及抗告法院之裁定，僅依非
    訟事件程序，以審查強制執行許可與否，並無確定實體上法
    律關係存否之效力，如發票人就票據債務之存否有爭執時，
    應由發票人提起確認之訴，以資解決，殊不容於裁定程序中
    為此爭執（最高法院57年臺抗字第76號、56年臺抗字第714
    號判例參照）。
四、經查：相對人主張之事實，業據提出本票一紙為證，而原審
    就系爭本票為形式上之審查，認其已具備本票各項記載事項
    ，合於票據法第120 條規定，即屬有效之本票，乃裁定准許
    強制執行，並無不合。抗告人所辯系爭本票之發票日為空白
    ，雖據提出發票日為空白之本票影本為證，與原審所審查者
    ，應為同一本票，僅係填載發票日前之本票，而原審裁定之
    系爭本票已填載日期，合於票據法之規定，原審為形式上之
    審查並裁定准許，於法並無不合，且系爭本票是否係遭他人
    偽造而成一節，縱令屬實，惟依上開說明，核屬實體爭執事
    項，應由抗告人循其他訴訟程序，以資解決，不得於本票裁
    定此非訟事件程序中爭執，抗告法院亦不得予以審究。從而
    ，抗告意旨指摘原裁定不當，求予廢棄，為無理由，應予駁
    回。爰裁定如主文。
中    華    民    國   100    年    7     月    8     日
                  民事第五庭  審判長法  官   薛中興
                                    法  官   賴秀蘭
                                    法  官   鄧德倩
以上正本係照原本作成。
本裁定不得抗告。
中    華    民    國   100    年    7     月    8     日
                                    書記官  李彥勳